【裁判字號】    97,上訴,5715
【裁判日期】    971215
【裁判案由】    毒品危害防制條例
【裁判全文】
臺灣高等法院刑事判決                97年度上訴字第5715號
上  訴  人    臺灣士林地方法院檢察署檢察官
被      告    甲○○
上列上訴人因被告違反毒品危害防制條例案件，不服臺灣士林地
方法院九十七年度訴字第九七一號，中華民國九十七年九月三十
日第一審判決（起訴案號：臺灣士林地方法院檢察署九十七年度
毒偵字第一六九二號），提起上訴，本院判決如下：
    主  文
上訴駁回。
    理  由
一、依刑事訴訟法第三百五十條、第三百六十一條、第三百六十
    二條、第三百六十七條規定，不服地方法院之第一審判決而
    上訴者，須提出上訴書狀，並應敘述具體理由，為上訴必備
    之程式；其所提出之書狀未敘述上訴理由，或僅曾以言詞陳
    述上訴理由者，均應於上訴期間屆滿後二十日內補提理由書
    於第一審法院。第一審法院經形式審查，認逾期未補提上訴
    理由者，應定期間先命補正；逾期未補正者，為上訴不合法
    律上之程式，應以裁定駁回。倘已提出上訴理由，但所提非
    屬具體理由者，則由第二審法院以上訴不合法律上之程式，
    判決駁回。而所謂具體理由，必係依據卷內既有訴訟資料或
    提出新事證，指摘或表明第一審判決有何採證認事、用法或
    量刑等足以影響判決本旨之不當或違法，而構成應予撤銷之
    具體事由，始克當之（例如：依憑證據法則具體指出所採證
    據何以不具證據能力，或依憑卷證資料，明確指出所為證據
    證明力之判斷如何違背經驗、論理法則）；倘僅泛言原判決
    認定事實錯誤、違背法令、量刑失之過重或輕縱，而未依上
    揭意旨指出具體事由，即與第二審上訴制度旨在請求第二審
    法院撤銷、變更第一審不當或違法之判決，以實現個案救濟
    之立法目的不合（最高法院九十七年度台上字第八九二號判
    決參照）。
二、本件公訴人上訴意旨略以：被告前有多次施用毒品紀錄，顯
    見毫無戒除毒癮之心及意志，且觀其前案紀錄，於施用毒品
    期間，另涉有竊盜等財產犯罪，應係其為施用毒品而為，可
    見其施用毒品結果對社會秩序亦生影響，而有量處中度刑以
    上之刑期，期使懲戒生效之必要，原審僅量處徒刑一年，顯
    屬過輕，請求撤銷改判等語。
三、按量刑輕重，係屬事實審法院得依職權自由裁量之事項，上
    訴人不得任意指摘為違法（最高法院七十一年度台上字第一
    三九九號裁判意旨參照）。經核原判決於理由欄記載「本院
    審酌被告犯罪之動機、吸食頻率、曾有施用毒品之前科仍不
    知戒除，惟犯後坦承犯行，且所犯之施用毒品犯行乃戕害自
    己身心健康，並未危及他人等一切情狀，認檢察官求處有期
    徒刑一年八月，容嫌過重，而量處如主文所示之刑。」（判
    決第四頁第三～八行）是對被告前多次施用毒品前科已為審
    酌；另上訴人並未提出任何新事証認被告施用毒品期間另涉
    犯竊盜等之財產犯罪，與其施用毒品犯行間，確具關連性，
    則逕予推論上訴主張原審審酌違誤，即無足採；況原判決亦
    業於判決說明檢察官具體求處一年八月容嫌過重之理由，是
    原審判決之裁量既無違法或不當，則檢察官上訴泛言指摘量
    刑過輕，揆諸首揭規定說明，難認屬具體上訴理由，乃本件
    上訴不合法律上程式，爰不經言詞辯論程序，逕予駁回。
四、應依刑事訴訟法第三百六十七條前段、第三百七十二條，判
    決如主文。
中    華    民    國   九十七   年   十二   月  十五  日
                  刑事第四庭審判長法  官  陳筱珮
                                  法  官  周煙平
                                  法  官  陳玉雲
以上正本證明與原本無異。
如不服本判決，應於收受送達後10日內向本院提出上訴書狀，其
未敘述上訴之理由者並得於提起上訴後10日內向本院補提理由書
（均須按他造當事人之人數附繕本）「切勿逕送上級法院」。
                                  書記官  陳思云
中    華    民    國    97    年    12    月    16    日


司法院資訊處製作；財團法人民間司法改革基金會備份。
